【裁判字號】    90,易,2321
【裁判日期】    900731
【裁判案由】    毒品危害防制條例
【裁判全文】
台灣台中地方法院刑事判決                          九十年度易字第二三二一號
    公  訴  人  台灣台中地方法院檢察署檢察官
    被      告  甲○○
右列被告因毒品危害防制條例案件，經檢察官提起公訴（九十年度毒偵字第一０四九
號），本院判決如左：
    主    文
甲○○連續施用第二級毒品，累犯，處有期徒刑伍月，如易科罰金，以佰元折算壹
日。
    事    實
一、甲○○前曾於民國（下同）八十一年四月二十五日因違反麻醉藥品管理條例案件
    ，經本院判處有期徒刑二年六月，緩刑三年，並經確定；復於八十二年六月二日
    因違反藥事法案件，經台灣高等法院台中分院判處有期徒刑七月，於八十二年七
    月十五日判決確定，於八十二年八月二十五日送監執行，於八十二年九月二十二
    日執行完畢；嗣其前開緩刑經撤銷，於八十三年七月十日送監執行，於八十四年
    六月二十日縮短刑期假釋出獄，期間至八十五年十二月十日屆滿，假釋未經撤銷
    ，其未執行之刑，以已執行論；復於八十九年三月二十二日因妨害自由案，經本
    院判處有期徒刑六月，如易科罰金以三百元折算一日，於八十九年四月二十二日
    判決確定，於八十九年五月二十六日准予易科罰金而執行完畢。
二、甲○○詎仍不知悔改，前因施用毒品案件，經依台灣台中地方法院檢察署檢察官
    聲請本院以八十九年度毒聲字第一五三０號裁定送台中看守所附設勒戒處所觀察
    、勒戒後，認無繼續施用毒品之傾向，而由台灣台中地方法院檢察署檢察官於八
    十九年五月二十二日以八十九年度毒偵緝字第二五四號處分不起訴確定。詎仍不
    知悔改，基於施用第二級毒品之概括犯意，自八十九年八月底某日起至同年十二
    月二十六日下午三時止，將所駕駛車輛停於台中縣大甲鎮某路邊等處，以將毒品
    安非他命置於吸管內，再以火燒烤後，吸用其霧化氣體之方式施用第二級毒品安
    非他命，平均一個月施用一次。嗣於八十九年十二月二十八日晚上十時許，在台
    中縣大甲鎮○○里○○路○段一一六九號旁「大裕鮮花店二樓」，為警持搜索票
    查獲，經採其尿液送驗結果檢出甲基安非他命呈陽性反應，始查知上情。嗣經台
    灣台中地方法院檢察署檢察官聲請本院以九十年度毒聲字第一四二號裁定送台
    中看守所附設勒戒處所觀察、勒戒後，認有繼續施用毒品傾向。
三、案經台中縣警察局大甲分局移送台灣台中地方法院檢察署檢察官偵查起訴。
    理    由
一、右揭事實，業據被告甲○○於警、偵訊及本院審理時，坦承不諱，復有尿液檢驗
    報告乙紙附卷可稽。而被告於八十九年十二月二十八日晚上十時許，在台中縣大
    甲鎮○○里○○路○段一一六九號旁「大裕鮮花店二樓」，為警持搜索票查獲，
    經警採尿液送請台中縣衛生局檢驗結果，檢出有甲基安非他命呈陽性反應，亦有
    該局檢驗尿水報告書一紙附卷可稽，且被告經台灣台中地方法院檢察署檢察官聲
    請本院裁定送台中看守所附設勒戒處所觀察、勒戒入所時採其尿液檢驗結果，亦
    檢出安非他命類呈陽性反應，有該所九十年三月二十二日九十中所正總字第０九
    九六函附之濫用藥物尿液檢驗報告一紙在卷可查。又被告前因施用毒品案件，經
    依台灣台中地方法院檢察署檢察官聲請本院以八十九年度毒聲字第一五三０號裁
    定送台中看守所附設勒戒處所觀察、勒戒後，認無繼續施用毒品之傾向，而由台
    灣台中地方法院檢察署檢察官於八十九年五月二十二日以八十九年度毒偵緝字第
    二五四號處分不起訴確定，及被告於八十九年十二月二十八日晚上十時許，為警
    查獲後，經台灣台中地方法院檢察署檢察官聲請本院以九十年度毒聲字第一四０
    二號裁定送台灣台中看守所附設勒戒處所觀察、勒戒後，認有繼續施用毒品之傾
    向，再由台灣台中地方法院檢察署檢察官聲請本院以九十年度毒聲字第一九七二
    號裁定令戒治處所施以強制戒治一年之情，亦有台灣台中地方法院檢察署刑案資
    料查註紀錄表、台灣台中地方法院檢察署八十九年度毒偵緝字第二五四號不起訴
    處分書、本院九十年度毒聲字第一四０二號、第一九七二號刑事裁定、台灣台中
    看守所九十年四月三日九十中所正總字第一一四五號函附之「有無繼續施用毒品
    傾向證明書」在卷可稽。事證明確，被告右揭犯行，洵堪認定。
二、(一)核被告所為，係犯有毒品危害防制條例第十條第二項之施用第二級毒品罪。被
    告持有第二級毒品安非他命，嗣進而施用之，其持有之低度行為應為施用之高度
    行為所吸收，不另論罪。(二)被告先後多次施用第二級毒品犯行，時間緊接，犯罪
    構成要件相同，顯係基於概括之犯意為之，為連續犯，依刑法第五十六條之規定
    以一罪論，並加重其刑。(三)查被告前曾於八十一年四月二十五日因違反麻醉藥品
    管理條例案件，經本院判處有期徒刑二年六月，緩刑三年，並經確定，嗣緩刑經
    撤銷，於八十三年七月十日送監執行，於八十四年六月二十日縮短刑期假釋出獄
    ，期間至八十五年十二月十日屆滿，假釋未經撤銷，其未執行之刑，以已執行論
    ；復於八十九年三月二十二日因妨害自由案，經本院判處有期徒刑六月，如易科
    罰金以三百元折算一日，於八十九年四月二十二日判決確定，於八十九年五月二
    十六日准予易科罰金而執行完畢，此有台灣台中地方法院檢察署刑案資料查註紀
    錄表、台灣高等法院被告全國前案紀錄表在卷可按，其於五年之內再犯有期徒刑
    以上之本罪，係屬累犯，應依刑法第四十七條之規定，遞加重其刑。(四)爰審酌被
    告曾有違反麻醉藥品管理條例、藥事法、妨害自由等不良素行，於執行完畢後，
    不知戒慎警惕，猶繼續施用毒品，經裁定送勒戒處所觀察、勒戒後，無繼續施用
    毒品傾向，由檢察官為不起訴處分確定後，不知悔改，仍繼續施用第二級毒品，
    有失政府制定毒品危害防制條例之立法美意，本不宜寬貸，惟此乃自戕行為及犯
    後已坦承部分犯行，態度良好及其施用之次數等一切情狀，量處如主文所示之刑
    ，並諭知易科罰金之折算標準，以資懲儆（查被告行為後，刑法第四十一條業已
    於九十年一月十日修正公布，同年月十二日生效，本件爰依修正後刑法第四十一
    條第一項前段規定諭知易科罰金之折算標準，併此敘明。）。
據上論斷，應依刑事訴訟法第二百九十九條第一項前段，毒品危害防制條例第十條第
第二項、第二十條第三項前段，刑法第二條第一項前段、第十一條前段、第四十一條
第一項前段（修正後）、第五十六條、第四十七條，罰金罰鍰提高標準條例第二條，
判決如主文。
中      華      民      國    九十      年      七      月    三十一    日
                                台灣台中地方法院刑事第四庭
                                    法  官  顏    世    傑
右正本證明與原本無異。
如不服本判決，應於判決送達後十日內，向本院提出上訴狀（應附繕本）。
                                    書記官  胡    美    娟
中      華      民      國    九十      年      八      月      一      日
附錄本案論罪科刑法條：
毒品危害防制條例第十條第二項：
  施用第二級毒品者，處三年以下有期徒刑。


司法院資訊處製作；財團法人民間司法改革基金會備份。
